【裁判字號】    95,毒抗,543
【裁判日期】    950816
【裁判案由】    聲請強制戒治
【裁判全文】
臺灣高等法院臺中分院刑事裁定         95年度毒抗字第543號
抗  告  人
即  被  告  甲○○
上列抗告人因聲請強制戒治案件，不服臺灣南投地方法院中華民
國95年7月24日裁定（95年度毒聲字第188號）提起抗告，本院裁
定如下：
    主  文
抗告駁回。
    理  由
一、本件抗告意旨略以：抗告人即被告甲○○（下稱抗告人）經
    裁定觀察勒戒，今又裁定強制戒治，何以犯一罪，須執行兩
    次，而一罪兩罰。抗告人於執行觀察勒戒期間，平心接受政
    府安排各項勒戒課程，感獲益匪淺，又適逢法令上之變易，
    使勒戒同學產生不確定感，有違政府美意。抗告人不慎吸毒
    ，經警方查獲，亦坦然面對，有心悔過，期許來日返鄉重新
    生活。至今二月戒毒成功，實無再戒治必要。抗告人尚有工
    作，已向老闆請假二個月，如再戒治，會喪失工作，使生活
    困頓；況家中妻小均賴抗告人扶養。另強制戒治費用需二、
    三萬元，實乃不顧弱勢家庭之困境，使抗告人被社會淘汰，
    妻離子散。抗告人自勒戒以來，身體每下愈況，身患鼻竇炎
    、痔等隱疾，一再復發，如廁常大量出血，在監所看病亦
    無甚療效，須在外就醫開刀，抗告人身體狀況不適接受戒治
    過程云云。
二、按犯毒品危害防制條例第10條之罪者，檢察官應聲請法院裁
    定，令抗告人入勒戒處所觀察、勒戒，其期間不得逾二月。
    觀察、勒戒後，檢察官依據勒戒處所之陳報，認受觀察、勒
    戒人無繼續施用毒品傾向者，應即釋放，並為不起訴之處分
    或不付審理之裁定；認受觀察、勒戒人有繼續施用毒品傾向
    者，檢察官應聲請法院裁定令入戒治處所強制戒治，其期間
    為六個月以上，至無繼續強制戒治之必要為止。但最長不得
    逾一年。依前項規定為觀察、勒戒或強制戒治執行完畢釋放
    後，五年後再犯第10條之罪者，適用本條前2項之規定，同
    條例第20條定有明文。
三、本件聲請人即檢察官聲請意旨略以：抗告人甲○○前因違反
    毒品危害防制條例案件，經原審法院以88年度毒聲字第1753
    號裁定送觀察勒戒後，認無繼續施用毒品傾向，於民國88年
    11月26日釋放出所而執行完畢。詎抗告人於前開觀察勒戒執
    行完畢釋放後，五年後，復基於施用第一、二級毒品之犯意
    ，於95年2月14日13時40分許起回溯之96時內某時點，施用
    第一級毒品海洛因與第二級毒品甲基安非他命各一次，嗣經
    警採集其尿液送驗，發現尿液中呈嗎啡類及甲基安非他命類
    陽性反應，而查獲。經依原審法院以95年度毒聲字第90號裁
    定令入臺灣南投看守所附設勒戒所觀察、勒戒後，認有繼續
    施用毒品之傾向，有該所95年7月12日投所城總字第0950400
    335號函檢送之有無繼續施用毒品傾向證明書一份附卷可稽
    ，爰聲請裁定令入戒治處所施以強制戒治等語。
四、原審法院以：(一)抗告人前因違反毒品危害防制條例案件，經
    原審法院以88年度毒聲字第1753號裁定送觀察勒戒後，認無
    繼續施用毒品傾向，於88年11月26日釋放出所而執行完畢等
    情，有臺灣高等法院抗告人前案紀錄表及刑案資料查註紀錄
    表各一份在卷可按。(二)抗告人於前開觀察勒戒執行完畢釋放
    後，五年後復因前揭施用毒品案件，經原審法院以95年度毒
    聲字第90號裁定送臺灣南投看守所附設勒戒處所觀察、勒戒
    後，認有繼續施用毒品之傾向，有原審法院95年度毒聲字第
    90號裁定及臺灣南投看守所所95年7月12日投所城總字第
    0950400335號函送之有無繼續施用毒品傾向證明書各一份附
    卷可稽，依聲請人之聲請，裁定抗告人令入戒治處所施以強
    制治，其期間為六個月以上，至無繼續強制戒治之必要為止
    ，但最長不得逾一年。原審裁定，於法並無不合。抗告人以
    上詞抗告，指摘原審裁定不當，其抗告為無理由，應予駁回
    。
五、據上論結，應依刑事訴訟法第412條，裁定如主文。
中    華    民    國    95    年    8     月    16    日
               刑事第九庭  審判長法  官  陳  筱  珮
                                 法  官  康  應  龍
                                 法  官  趙  春  碧
上列正本證明與原本無異。
不得抗告。
                                 書記官  胡  美  娟
中    華    民    國    95    年    8     月    18    日
                                                      Ｆ


司法院資訊處製作；財團法人民間司法改革基金會備份。
